【裁判字號】    98,中簡上,1066
【裁判日期】    990115
【裁判案由】    傷害
【裁判全文】
臺灣臺中地方法院刑事判決          98年度中簡上字第1066號
上  訴  人  丙○○
上  訴  人
即  被  告  丁○○
上列上訴人等因傷害案件，不服本院臺中簡易庭98年度中簡字第
29 41 號中華民國98年9 月7 日第一審簡易判決（起訴案號：臺
灣臺中地方法院檢察署98年度偵字第6082號），提起上訴，本院
管轄之第二審合議庭判決如下：
    主    文
原判決撤銷。
丁○○傷害人之身體，處拘役貳拾伍日，如易科罰金，以新臺幣
壹仟元折算壹日。
丙○○上訴部分駁回。
    犯罪事實
一、丁○○於民國97年12月12日22時40分許，在中國醫藥大學附
    設醫院急診室診療間內，因對醫生大聲咆哮，於作勢要攻擊
    醫生之際，遭保全人員甲○○制止，並經由甲○○及其他保
    全人員共同將情緒失控之丁○○搬抬至急診室外。丁○○因
    此心生不滿，竟基於傷害之犯意，於翌日（即13日）0時35
    分許，手持安全帽進入上開急診室大廳繳費處附近，衝向在
    該處值班之甲○○，隨即以安全帽朝甲○○之頭部用力重擊
    數下，造成甲○○受有臉部擦傷及頭部鈍挫傷。
二、案經甲○○訴由臺中市警察局第二分局報報請臺灣臺中地方
    法院檢察署檢察官偵查後聲請以簡易判決處刑。
    理    由
壹、被告丁○○上訴部分：
一、證據能力之說明：
    按被告以外之人於審判外之陳述，雖不符刑事訴訟法第159
    條之1 至第159 條之4 之規定，而經當事人於審判程序同意
    作為證據，法院審酌該言詞陳述或書面陳述作成時之情況，
    認為適當者，亦得為證據；當事人、代理人或辯護人於法院
    調查證據時，知有第159 條第1 項不得為證據之情形，而未
    於言詞辯論終結前聲明異議者，視為有前項之同意；刑事訴
    訟法第159 條之5 定有明文。經查，檢察官及被告葉至偉對
    於下列經本院於審理時踐行調查證據程序並列為本案證據之
    被告以外之人於審判外之陳述，迄本件言詞辯論終結時止，
    均未予爭執該等證據之證據能力，而本院審酌該等審判外陳
    述做成之情況，並無非出於任意性、不正取供，或其他違法
    不當情事，且客觀上亦無顯不可信之情況，堪認為適當，揆
    諸前開說明，依法均認有證據能力，合先敘明。
二、訊據被告就上揭犯罪事實於警詢及本院審理時均坦承不諱，
    核與告訴人甲○○於警詢、偵查中、本院審理時所指訴及證
    人黃耀慶於偵查中證述之情節相符，並有告訴人受傷之中國
    醫藥大學附設醫院之診斷證明書及急診室之監視錄影翻拍照
    片10幀附卷可參。是本件事證明確，被告自白確與事實相符
    ，其傷害犯行，堪以認定。
三、原審認被告犯刑法第277 條第1 項之傷害罪事證明確，予以
    論罪科刑，固非無見。然被告上訴意旨以其已與被害人甲○○達成和解，請求給予輕判等語，經查，被告確已與被害人
    達成和解乙情，有和解書及本院98年12月30日審判筆錄在卷
    足憑，原審未及審酌此部分量刑基礎已有不同，尚有未洽，
    自應由本院予以撤銷改判。爰審酌被告犯罪之動機、目的、
    手段，被害人所受之損害非重，且被告犯後已坦承犯行，態
    度尚稱良好，被害人表示不再追究其刑責等一切情狀，量處
    如主文第2 項所示之刑，並諭知易科罰金之折算標準。
貳、丙○○上訴部分：
一、按當事人對於下級法院之判決有不服者，得上訴於上級法院
    ；第二審法院認為上訴有刑事訴訟法第362 條前段之上訴不
    合法律上之程式或法律上不應准許或其上訴權已經喪失等情
    形者，應以判決駁回之；又刑事訴訟法第367 條之判決，得
    不經言詞辯論為之；對於簡易判決之上訴亦準用第二審上訴
    之規定，刑事訴訟法第344 條第1 項、第367 條前段、第37
    2 條前段及第455 條之1 第3 項分別定有明文。另按刑事訴
    訟法第3 條明定「稱當事人者，謂檢察官、自訴人及被告」
    ，是僅檢察官、自訴人、被告等當事人及法律明定之其他有
    上訴權人（如刑事訴訟法第345 條所規定之被告之法定代理
    人或配偶，同法第346 條所規定之被告於原審之代理人或辯
    護人）始有權上訴，無上訴權人，提起上訴，即屬「法律上
    不應准許上訴」之情形。
二、按被告之法定代理人或配偶，固得依刑事訴訟法第345 條規
    定，為被告之利益獨立上訴。惟查，本件除有前述被告丁○○之提起上訴外，另有丙○○亦具狀而提起上訴，有刑事上
    訴狀附卷可按，是丙○○亦為本件之上訴人。又上訴人丙○○為被告丁○○之父，被告丁○○則係68年7 月23日生，已
    為成年人，且被告丁○○亦無另受禁治產之宣告，非屬無行
    為能力或限制行為能力之人等情，亦有其等2 人之全戶戶籍
    資料查詢結果表、臺灣高等法院被告前案紀錄表在卷可稽。
    從而，上訴人丙○○雖為被告丁○○之父，然上訴人丙○○
    並非本件之當事人，且已不具被告丁○○之法定代理人身份
    ，則上訴人丙○○自無以被告丁○○之法定代理人身份獨立
    提起上訴之權，自非屬法律規定之有上訴權之人，其上訴即
    屬法律上不應准許，且屬無從補正之事項。揆諸前揭規定及
    說明，本件上訴顯不合法，爰以判決駁回之。
、據上論斷，應依刑事訴訟法第455 條之1 第1 項、第3 項、
    第369 條第1 項前段、第364 條、第299 條第1 項前段、第
    367 條，刑法第277 條第1 項、第41條第1 項前段，刑法施
    行法第1 條之1 第1 項、第2 項前段，判決如主文。
本案經檢察官乙○○到庭執行職務。
中    華    民    國    99    年    1    月    15     日
                刑事第十一庭  審判長法  官  李雅俐
                                    法  官  王世華
                                    法  官  蔡美華
以上正本證明與原本無異。
不得上訴。
                                    書記官  張皇清
中    華    民    國    99    年    1    月    15     日
附錄本案論罪科刑法條：
中華民國刑法第277條第1項
傷害人之身體或健康者，處 3 年以下有期徒刑、拘役或 1 千元
以下罰金。

司法院資訊處製作；財團法人民間司法改革基金會備份。
